臺灣臺南地方法院刑事判決　　　　　　94年度交簡上字第59號
上　訴　人　甲○○
即　被　告
右上訴人即被告因公共危險案件，不服本院九十四年度交簡字第
五七四號中華民國九十四年三月三十一日第一審判決（聲請案號
：九十四年度偵字第二八四四號）提起上訴，被告於本院審理時
，為有罪之陳述，經本院裁定以簡式審判程序審理，並判決如下
：
    主  文
上訴駁回。
甲○○緩刑貳年。
    事  實
一、甲○○明知服用酒類不能安全駕駛動力交通工具者，不得駕
　  駛動力交通工具，竟仍自民國九十三年年十二月七日十八時
    許起至同日十九時三十分許止，在臺南市○區○○街一七三
    巷五一弄十六號家中，飲用蔘茸酒已達不能安全駕駛之狀態
    下，猶騎乘動力交通工具車牌號碼ＵＰＬ─二七九號輕型機
    車，欲至商店購買零食，嗣於同日二十時十分許，沿臺南市
    ○○街由西向東行至該路段與忠義路路口而右轉忠義路行駛
    時，不慎與對向車道由徐雅芬所騎乘車牌號碼ＪＴ二─九八
    九號重型機車發生擦撞，致徐雅芬人、車倒地，受有手指挫
    傷之傷害 (過失傷害部分未據告訴)。經警據報前往處理，
    並於同日二十時四十三分許，對甲○○實施呼氣酒精濃度檢
    測後，發現其酒後呼氣酒精濃度達每公升一．零八毫克，始
    悉上情。
二、案經台南市警察局第二分局報告臺灣臺南地方法院檢察署檢
    察官偵查終結後，聲請簡易判決處刑。
    理  由
一、右揭事實業據被告甲○○於本院審理時供承不諱，核與被害
    人徐雅芬於警訊中所證車禍情節相符，並有酒精濃度測試單
    道路交通事故現埸圖、道路交通事故調查報告表（一）（二
    及道路交通事故現場蒐證照片八幀各件在卷可稽，被告之自
    白與事實相符，應堪採信，被告犯罪事實明確，堪以認定，
    應依法論科。
二、核被告所為係犯刑法第一百八十五條之三之公共危險罪。原
    審以被告罪證明確，依刑事訴訟法第四百四十九條第一項前
    段、第四百五十四條第二項，刑法第一百八十五條之三、第
    四十一條第一項前段，罰金罰鍰提高標準條例第二條，判處
    被告有期徒刑五月，並諭知如易科罰金，以三百元折算一日
    。其認事用法，圴無違誤，量刑亦屬妥適。上訴意旨指摘原
    判決量刑過重，求予撤銷改判，為無理由，應予駁回。復查
    被告前未曾受有期徒刑以上刑之宣告等情，有臺灣高等法院
    被告全國前案紀錄表一件附卷可稽。本院審酌其於審理中業
    已賠償被害人徐雅芬損害，並經被害人徐雅芬當庭表示無意
    續行追究被告刑事責任（參見本院九十四年八月十一日審判
    筆錄），認其應已知己錯，堪信其確有悔意，經此起訴審判
    科刑，已足促其警惕，而無再犯之虞，上開宣告之刑，以暫
    不執行為適當，爰宣告緩刑二年，以啟自新。
據上論斷，應依刑事訴訟法第四百五十五條之一第一項、第三項
、第三百六十八條、第二百七十三條之一第一項，刑法第七十四
條第一款，判決如主文。
本案經檢察官乙○○到庭執行職務。
中　　華　　民　　國　　94　　年　　8 　　月　　17　　日
                              刑事第二庭
                                  審判長法  官  陳振謙
                                        法  官  鄭燕璘
                                        法  官  卓穎毓
右正本證明與原本無異。
不得上訴。
                                        書記官  秦建華
中　　華　　民　　國　　94　　年　　8 　　月　　19　　日
附錄本案論罪科刑法條：
中華民國刑法第185條之3
服用毒品、麻醉藥品、酒類或其他相類之物，不能安全駕駛動力
交通工具而駕駛者，處1年以下有期徒刑、拘役或3萬元以下罰金
。
